# 未抵扣的进项税额

提问人：绿琴 时间：2013-12-27 09:23:12
公司注销了，未抵扣的进项税额怎么处理？

回答人：chenyiwei
《关于增值税若干政策的通知》（财税[2005]165号）第六条：
六、一般纳税人注销时存货及留抵税额处理问题 一般纳税人注销或被取消辅导期一般纳税人资格，转为小规模纳税人时，其存货不作进项税额转出处理，其留抵税额也不予以退税。

提问人：绿琴 时间：2013-12-30 11:29:09
请问：如果不转出，那原先挂在进项税额实际未抵扣的进项税怎么做账？

回答人：chenyiwei
作为资产损失转销处理。所以有一点很重要：待抵扣的进项税额是企业的一项资产（对国家享有的债权），与其他资产一样，它也会面临减值问题。